# 土地入账价值

提问人：tian 苗 66 时间：2015-10-11 16:24:17
某企业在未签订土地出让合同以及支付土地出让金之前开始生产经营时，支付了一笔 400 多万的土地赔偿款给当地的村民，支付该笔款项以后，当地村民就不会再来干扰企业的正常经营，该笔费用均已白条列支，请问该笔费用该怎么入账？

回答人：chenyiwei
主要考虑的问题是：该笔“土地赔偿款”的支付与取得土地使用权的关系？是否属于取得土地使用权的必要、合理支出？为此需要明确：该笔“土地赔偿款”的金额是如何计算的？是否符合法律法规和当地政府对征地补偿标准的相关规定？还是超标准额外支付的？ 如果属于取得土地使用权的必要、合理支出，则该笔支出可计入无形资产成本，按预计的土地使用权年限摊销；否则应直接费用化处理。